# 预收租金

提问人：zhxy1999 时间：2021-02-24 12:57:00
请教陈版 企业预收了一笔土地租赁费 30 年的 大约 300 万元 企业今年执行新收入和租赁准则 请问计入哪个科目？是否需要按照现值摊销每年的租赁收入？

回答人：chenyiwei
预收 30 年土地租赁费，应计入其他非流动负债，在租赁期内按直线法摊销作为各年度租赁收入。因为不适用新收入准则，所以不确认合同负债，也不涉及折现呵呵资金时间价值因素问题。